【裁判字號】    99,訴,527
【裁判日期】    990729
【裁判案由】    毒品危害防制條例
【裁判全文】
臺灣桃園地方法院刑事判決               99年度訴字第527號
公  訴  人  臺灣桃園地方法院檢察署檢察官
被      告  甲○○
指定辯護人  本院公設辯護人彭詩雯
上列被告因違反毒品危害防制條例案件，經檢察官提起公訴（98
年度偵字第15718 號），本院判決如下︰
    主  文
甲○○犯如附表各編號所示之罪，所處之刑及應宣告之從刑詳如
附表各編號所示；又販賣第三級毒品，處有期徒刑壹年肆月，扣
案之第三級毒品愷他命（驗餘毛重共計拾肆點玖玖壹公克）、包
裝上開毒品之包裝袋拾陸個、G-PLUS廠牌手機壹具（含門號00
00000000號SIM 卡壹張）均沒收。應執行有期徒刑玖年
，扣案之第三級毒品愷他命（驗餘毛重共計拾肆點玖玖壹公克）
、包裝上開毒品之包裝袋拾陸個、G-PLUS廠牌手機壹具（含門號
0000000000號SIM 卡壹張）、記帳單壹張及販賣毒品
所得新臺幣肆仟元均沒收；未扣案之販賣毒品所得新臺幣肆仟參
佰元沒收，如全部或一部不能沒收時，以其財產抵償之。
    事  實
一、甲○○明知愷他命（Ketamine）業經政府依毒品危害防制條
    例公告列為第三級毒品，未經許可，不得販賣，竟基於販賣
    第三級毒品愷他命以營利之犯意，先於民國98年7 月2 日晚
    上某時，在桃園縣桃園市○○路「人文年代餐廳」，透過真
    實姓名年籍不詳綽號「小鍾」之友人向乙○○以每包毛重0.
    8 公克新臺幣（下同）150 元之價格，販入愷他命20包，及
    在桃園縣桃園市境內之「凱悅KTV 」向真實姓名、年籍均不
    詳之成年人販入6 包以上之愷他命，除部分供己施用外，再
    以其所有搭配門號0000000000號SIM 卡之G -PLUS 廠牌手機
    1 具作為買主與其聯繫購買毒品之工具，自98年7 月2 日起
    至同年月7 日止，在上開「人文年代餐廳」或桃園市○○路
    「桃園市農會」前，分別將上開購入之第三級毒品愷他命，
    以如附表所示之數量、價格販賣予如附表所示之對象。
二、甲○○於上開購入之毒品施用及販賣完畢後，復基於販賣第
    三級毒品愷他命以營利之犯意，而於98年7 月8 日中午某時
    ，以「小鍾」交其持用搭配0000000000號SIM 卡之LG廠牌手
    機1 具撥打乙○○（乙○○此部分犯行業經本院以98年度訴
    字第1186號判決判處有罪）持用之行動電話聯繫購入毒品事
    宜，並在桃園市○○路「桃園市農會」前向乙○○以每包15
    0 元之價格，販入愷他命20包。嗣真實姓名、年籍均不詳、
    綽號「葉子」之成年女子於當日晚間某時，撥打甲○○所有
    搭配門號0000000000號SIM 卡之G -PLUS 廠牌手機欲向甲○
    ○購買愷他命，經甲○○應允後，雙方即約在桃園縣桃園市
    ○○○街與上海路口附近之宏國社區前交易。而於同日晚間
    9 時30分許，甲○○攜帶前揭向乙○○購得用餘之愷他命16
    包出售予綽號「葉子」成年女子時，因形跡可疑為警盤查查
    獲，而使該次毒品交易未能完成。並扣得供甲○○犯本件之
    罪所用之愷他命16包（毛重共計14.992公克）、販賣愷他命
    記帳單1 張、搭配門號0000000000號SIM 卡之G -PLUS 廠牌
    手機1 具及部分販賣毒品所得4000元，暨與被告本件犯行有
    關之搭配門號0000000000 號SIM 卡之LG廠牌手機1 具。
三、案經桃園縣政府警察局桃園分局移送臺灣桃園地方法院檢察
    署檢察官偵查起訴。
    理  由
一、證據能力方面：
（一）本案以下所引用供述證據之證據能力，經檢察官、被告、
      辯護人於本院準備程序時表示無意見（見本院99年度審訴
      字第788 號卷第24頁），而迄本案言詞辯論終結前，檢察
      官、被告、辯護人均無聲明異議，本院審酌以下引用之言
      詞陳述或書面陳述作成時之情況，該證據之取得並無不法
      ，認為以之作為本案證據亦屬適當，認有證據能力。
（二）另本院以下所引用之非供述證據，均與本件事實具有自然
      關聯性，且核屬書證、物證性質，又查無事證足認有違背
      法定程式或經偽造、變造所取得等證據排除之情事，復經
      本院依刑事訴訟法第164 條、第165 條踐行物證、書證之
      調查程序，況公訴人及被告、辯護人對此部分之證據能力
      亦均不爭執，是堪認均有證據能力。
二、上揭事實，業據被告甲○○於警詢、檢察官訊問及本院審理
    時均自白不諱，核與證人林易申、陳曉君於警詢、檢察官訊
    問時之證述相符，復有行政院衛生署管制藥品管理局98年8
    月3 日管檢字第0980007813號鑑定書（見98年度偵字第1571
    8 號卷第43頁）及扣案之愷他命16包（毛重共計14.992公克
    ）、販賣愷他命記帳單1 張、分別搭配門號0000000000號、
    0000000000號SIM 卡之G -PLUS 、LG廠牌手機各1 具為憑，
    足認被告上開任意性自白核與事實相符，足堪採信。再參以
    被告係以每包150 元之價格販入愷他命，再以每包400 元、
    3 包1000元之價格售予如附表所示之對象等人，則被告自可
    從中獲取不等之報酬，且被告向乙○○購入上開毒品時即有
    從中賺取報酬之意思，是其販賣第三級毒品愷他命以營利之
    意圖，亦堪認定。綜上所述，本件事證明確，被告上揭販賣
    第三級毒品之犯行，均堪以認定，應依法論科。
三、論罪科刑方面：
（一）查愷他命（Ｋetamine ）為毒品危害防制條例第2 條第2
      項第3 款所列之第三級毒品，禁止販賣，是核被告甲○○
      就事實欄一販賣第三級毒品愷他命予附表各編號所示對象
      之所為，均係犯毒品危害防制條例第4 條第3 項之販賣第
      三級毒品罪。又查販賣毒品罪，並不以販入後復行賣出為
      必要，只須以營利為目的，將毒品販入或賣出，有一於此
      ，其犯罪即告成立。又意圖營利而販入毒品後，第一次販
      賣予他人之行為，乃接續原先販入之犯意而為，不論其行
      為屬既遂或未遂，應認基於單一犯意之接續行為，只能就
      其販入及出賣毒品，論以販賣既遂之實質一罪。至意圖營
      利而販入毒品後之多次出賣行為，於審究各該行為實施犯
      罪之結果時，自應就第二次以後之出賣行為係屬既遂或未
      遂，以為認定。再所謂販賣第一級毒品未遂罪，係指買賣
      雙方就買賣價金、買賣標的物已有合意，並已著手於毒品
      之交付而未達於既遂者而言（最高法院91年度台上字第20
      48號、93年度台上字第6309號、第3188號判決要旨參照）
      。查被告於98年7 月8 日前即曾向乙○○購買愷他命20包
      ，並販賣予附表所示之對象而從中獲取利益，顯見被告此
      次向乙○○購買愷他命之時即已知悉可再轉售他人而從中
      獲益，且被告此次向乙○○購買高達20包之愷他命，顯非
      全係為供自己施用而已，足徵被告此次向乙○○購買愷他
      命之時，即係以營利之意思而販入甚明，被告於將上開第
      三級毒品愷他命販入後復欲出售予綽號「葉子」之成年女
      子，雖未完成交易，惟揆諸上開說明，被告於販入之時即
      有營利之意思，是其就事實欄二之所為，亦係犯毒品危害
      防制條例第4 條第3 項之販賣第三級毒品罪。
（二）被告就事實欄一所載販入第三級毒品愷他命部分，為各次
      售出之高度行為所吸收，不另論罪。
（三）被告先後10次販賣毒品之犯行，犯意各別，行為互殊，應
      予分論併罰。
（四）被告於偵查中及審判中均自白上開各次販賣第三級毒品之
      犯行，均應依毒品危害防制條例第17條第2 項之規定，減
      輕其刑。又被告於偵查中明確供出其販賣之第三級毒品來
      源為乙○○，檢察官亦依據被告前開供述，因而查獲乙○
      ○，有本院98年度訴字第1186號判決可憑，是被告自得依
      毒品危害防制條例第17條第1 項之規定，就本件各次販賣
      第三級毒品之犯行均減輕其刑，並遞減之。
（五）爰審酌被告犯罪之動機、目的，及其犯後坦承犯行之態度
      、素行等一切情狀，分別量處如主文所示之刑。另按連續
      犯之規定廢除後，例如吸毒、竊盜、搶奪等犯罪，是否會
      因數罪併罰而使刑罰過重而產生不合理之現象乙節，即應
      逐一檢討各罪名之規定，再決定其性質係數罪或一罪，而
      為避免行為人多數犯罪，因數罪併罰之結果，致刑罰輕重
      失衡，其犯罪數代表犯罪行為人穩定的人格傾向，總之相
      對應的，刑罰之使用必要逐漸退縮之情形下，對於數罪併
      罰之量刑，對於第一重宣告刑固然是全數記入應執行刑之
      基數，但是從第二重宣告刑開始則按照責任遞減係數，基
      此，爰兼衡被告係於98年7 月2 日至8 日之密接時間而為
      本件各次之犯行，顯見被告犯罪期間非長，且其販賣毒品
      之數量非鉅、所得報酬不多，實因一時失慮而反覆為本件
      多次之犯行，爰就被告所犯各罪，定其適當應執行之刑，
      以資懲儆。
（七）沒收部分：
    (1)依毒品危害防制條例第18條第1 項前段之規定，應予沒收
      銷燬之毒品，以經查獲之第一、二級毒品為限。又毒品依
      其成癮性、濫用性及對社會危害性，共分為四級，上開條
      例並就製造、運輸、販賣、意圖販賣而持有、以非法方法
      使人施用、引誘他人施用及轉讓不同品項之毒品等行為，
      分別定其處罰。至施用或持有第三、四級毒品，因其可罰
      性較低，故未設處罰之規定，僅就施用及持有第一、二級
      毒品科以刑罰。然鑑於第三、四級毒品均係管制藥品，特
      於同條例第11條之1 明定無正當理由，不得擅自持有；第
      18條第1 項後段復規定查獲之第三、四級毒品，無正當理
      由而擅自持有者，沒入銷燬之。從而，依同條例第18條第
      1 項後段應沒入銷燬之毒品，專指查獲施用或持有之第三
      、四級毒品而言；倘係查獲製造、運輸、販賣、意圖販賣
      而持有、以非法方法使人施用、引誘他人施用或轉讓第三
      、四級毒品，既屬同條例相關法條明文規定處罰之犯罪行
      為，即非該條項應依行政程序沒入銷燬之範圍。又同條例
      第19條第1 項所定「供犯罪所用或因犯罪所得之物」，係
      指犯第4 條至第9 條、第12條、第13條或第14條第1 項、
      第2 項之罪所用或所得之物，不包括毒品本身在內，是尚
      不得援用此項規定為第三、四級毒品之沒收依據。再同條
      例對於查獲之製造、運輸、販賣、意圖販賣而持有、以非
      法方法使人施用、引誘他人施用及轉讓第三、四級毒品之
      沒收，並無特別規定，如其行為已構成犯罪，則該毒品即
      屬不受法律保護之違禁物，應回歸刑法之適用，依刑法第
      38條第1 項第1 款之規定沒收之，始為適法（最高法院96
      年度台上字第89號判決要旨參照）。本件扣案之第三級毒
      品愷他命16包（驗餘毛重共計14.991公克）為查獲之第三
      級毒品，因被告販入該等毒品已構成犯罪，則該等毒品即
      屬不受法律保護之違禁物，且為供被告犯事實欄二所示販
      賣第三級毒品罪所用之物，應依刑法第38條第1 項第1 、
      2 款之規定，併於被告所犯事實欄二所示販賣第三級毒品
      罪項下宣告沒收（至鑑驗用罄之愷他命，既已滅失，自無
      庸再予以宣告沒收）；又扣案包裝上開毒品愷他命所用之
      包裝袋16個，係被告所有，供作為毒品外包裝之用，有防
      止毒品愷他命裸露、逸出及潮濕之功用，並便於分裝、攜
      帶、販賣毒品所用之物，亦為供被告犯事實欄二所示販賣
      第三級毒品罪所用之物，應依毒品危害防制條例第19條第
      1 項規定，併於被告所犯事實欄二所示販賣第三級毒品罪
      項下宣告沒收。
    (2)扣案之搭配門號0000000000號SIM 卡之G-PLUS廠牌手機1
      具（含SIM 卡），為被告所有，並係供被告聯繫事實欄一
      附表各編號及事實欄二所載販賣毒品之事宜，業據被告供
      認在卷（見本院99年7 月14日審判筆錄第5 頁），既為被
      告所有供被告分別犯事實欄一附表各編號及事實欄二所載
      販賣毒品罪所用之物，應依毒品危害防制條例第19條第1
      項規定，於被告所犯事實欄一附表各編號及事實欄二所示
      販賣第三級毒品罪項下宣告沒收。至於扣案之搭配門號00
      00000000號SIM 卡之LG廠牌手機1 具，雖係供被告與乙○
      ○聯繫購入事實欄二所示第三級毒品愷他命之用，惟依被
      告於檢察官訊問時供述：該支手機是「小鍾」交給伊使用
      ，伊取得後沒有使用過這支手機，後來「小鍾」又把這隻
      手機拿回去，一直到7 日晚上伊跟「小鍾」說要買愷他命
      時，「小鍾」才又把這支手機給伊，叫伊自己撥打這支手
      機內所留乙○○之聯絡電話與乙○○聯絡等語（見98年度
      偵字第15718 號卷第79至80頁），足見該支手機及SIM 卡
      僅係「小鍾」暫時借予被告供被告與乙○○聯繫購入毒品
      之用，尚難謂已屬被告所有，且非屬違禁物，尚乏沒收之
      依據，爰不予宣告沒收。
    (3)另販賣愷他命記帳單1 張，為被告所有，並係供被告記載
      事實欄一附表各編號所載販賣毒品之事宜，業據被告供認
      在卷（見本院99年7 月14日審判筆錄第5 頁），既為被告
      所有供被告分別犯事實欄一附表各編號所載販賣毒品罪所
      用之物，應依毒品危害防制條例第19條第1 項規定，於被
      告所犯事實欄一附表各編號所示販賣第三級毒品罪項下宣
      告沒收。
    (4)被告所犯附表各編號之販賣第三級毒品罪所得之價款，自
      屬被告所有，應予宣告沒收，其中附表編號四至七部分，
      依被告於警詢時供述：記帳單上記載三角形符號是沒有當
      場給現金，之後才向伊付錢等語（見98年度偵字第15718
      號卷第9 頁）及證人林易申於檢察官訊問時供述：伊每次
      向被告買毒品都沒有付現金，伊是在98年7 月10日領薪水
      時才把錢一次付清，不過被告只有跟伊收1,000 元等語（
      見98年度偵字第15718 號卷第119 至120 頁），並對照查
      獲被告時扣得之記帳單所載「林易申」、「曜」之部分均
      有三角形符號之註記，顯見被告為警查獲當時關於販賣愷
      他命予林易申、綽號「曜」之成年人之部分，被告並未取
      得販賣毒品之價款，故而就附表編號四至七部分之販賣毒
      品所得，自仍應依毒品危害防制條例第19條第1 項規定沒
      收之，如全部或一部不能沒收時，則以其財產抵償之。又
      扣案現金中之4,000 元為被告販賣毒品所得，業據被告供
      認在卷，而佐以販賣愷他命記帳單1 張係由上而下連貫記
      載販賣毒品之對象，足見被告販賣毒品對象之先後順序即
      係依該記帳單由上而下所載對象為之，而被告就附表編號
      三、八、九所載部分，係距離查獲被告較近之時間所為，
      且其販賣愷他命所得之價款分別為1,000 元、1,400 元、
      1, 000元，合計為3,400 元，尚未逾被告供認扣案之販賣
      毒品所得4,000 元，是認扣案之販賣毒品所得4,000 元中
      即應包括被告販賣愷他命予附表編號三、八、九對象所得
      之價款，故應於被告所犯附表編號三、八、九所示之罪項
      下，併就各該扣案之販賣所得宣告沒收。至於其餘扣案之
      販賣所得600 元（0000-0000 ＝600 ），認係被告犯附表
      編號二所示之罪所得之部分價款，並應於被告所犯附表編
      號二所示之罪項下，宣告沒收。又被告犯附表編號二所示
      之罪剩餘未扣案之販賣毒品所得400 元（0000-000＝400
      ）及犯附表編號一所示之罪未扣案之販賣毒品所得400 元
      ，自仍應依毒品危害防制條例第19條第1 項規定沒收之，
      如全部或一部不能沒收時，則以其財產抵償之。
據上論斷，應依刑事訴訟法第299 條第1 項前段，毒品危害防制
條例第4 條第3 項、第17條第1 項、第2 項、第19條第1 項，刑
法第11條、第51條第5 款、第38條第1 項第1 、2 款，判決如主
文。
本案經檢察官徐文豪到庭執行職務。
中    華    民    國    99    年     7    月    29    日
                  刑事第十二庭  審判長法  官  魏  于  傑
                                      法  官  李  文  娟
                                      法  官  羅  國  鴻
以上正本證明與原本無異。
如不服本判決，應於判決送達後10日內向本院提出上訴狀（應附
繕本），其未敘述上訴理由者，應於上訴期間屆滿後20日內補提
理由書狀於本院，上訴於臺灣高等法院。
                                      書記官  戴  育  萍
中    華    民    國    99    年    8     月    5     日
【論罪科刑法條】
毒品危害防制條例第4條
製造、運輸、販賣第一級毒品者，處死刑或無期徒刑；處無期徒
刑者，得併科新臺幣2 千萬元以下罰金。
製造、運輸、販賣第二級毒品者，處無期徒刑或 7 年以上有期
徒刑，得併科新臺幣1 千萬元以下罰金。
製造、運輸、販賣第三級毒品者，處 5 年以上有期徒刑，得併
科新臺幣7 百萬元以下罰金。
製造、運輸、販賣第四級毒品者，處 3 年以上 10 年以下有期
徒刑，得併科新臺幣3 百萬元以下罰金。
製造、運輸、販賣專供製造或施用毒品之器具者，處 1 年以上
7 年以下有期徒刑，得併科新臺幣 1 百萬元以下罰金。
前五項之未遂犯罰之。
【附表】
┌──┬────┬───────┬──────┬──────┬──────────┐
│編號│販賣對象│毒品種類、數量│販賣毒品所得│罪        名│  宣告之主刑及從刑  │
│    │        │、次數        │（新臺幣）  │            │                    │
├──┼────┼───────┼──────┼──────┼──────────┤
│ 一 │綽號「小│販賣第三級毒品│400元       │毒品危害防制│甲○○販賣第三級毒品│
│    │鍾」友人│愷他命1 包    │            │條例第4 條第│，處有期徒刑壹年肆月│
│    │之成年朋│              │            │3 項之販賣第│。扣案之G-PLUS廠牌手│
│    │友      │              │            │三級毒品罪  │機壹具（含門號○九一│
│    │        │              │            │            │0000000號SIM │
│    │        │              │            │            │卡壹張）、記帳單壹張│
│    │        │              │            │            │均沒收；未扣案之販賣│
│    │        │              │            │            │毒品所得新臺幣肆佰元│
│    │        │              │            │            │沒收，如全部或一部不│
│    │        │              │            │            │能沒收時，以其財產抵│
│    │        │              │            │            │償之。              │
├──┼────┼───────┼──────┼──────┼──────────┤
│ 二 │陳曉君  │販賣第三級毒品│1,000元     │毒品危害防制│甲○○販賣第三級毒品│
│    │        │愷他命3 包    │            │條例第4 條第│，處有期徒刑壹年伍月│
│    │        │              │            │3 項之販賣第│。扣案之G-PLUS廠牌手│
│    │        │              │            │三級毒品罪  │機壹具（含門號○九一│
│    │        │              │            │            │0000000號SIM │
│    │        │              │            │            │卡壹張）、記帳單壹張│
│    │        │              │            │            │及販賣毒品所得新臺幣│
│    │        │              │            │            │陸佰元均沒收；未扣案│
│    │        │              │            │            │之販賣毒品所得新臺幣│
│    │        │              │            │            │肆佰元沒收，如全部或│
│    │        │              │            │            │一部不能沒收時，以其│
│    │        │              │            │            │財產抵償之。        │
├──┼────┼───────┼──────┼──────┼──────────┤
│ 三 │陳曉君  │販賣第三級毒品│1,000元     │毒品危害防制│甲○○販賣第三級毒品│
│    │        │愷他命3 包    │            │條例第4 條第│，處有期徒刑壹年伍月│
│    │        │              │            │3 項之販賣第│。扣案之G-PLUS廠牌手│
│    │        │              │            │三級毒品罪  │機壹具（含門號○九一│
│    │        │              │            │            │0000000號SIM │
│    │        │              │            │            │卡壹張）、記帳單壹張│
│    │        │              │            │            │及販賣毒品所得新臺幣│
│    │        │              │            │            │壹仟元均沒收。      │
├──┼────┼───────┼──────┼──────┼──────────┤
│ 四 │林易申  │販賣第三級毒品│333元       │毒品危害防制│甲○○販賣第三級毒品│
│    │        │愷他命1 包    │            │條例第4 條第│，處有期徒刑壹年肆月│
│    │        │              │            │3 項之販賣第│。扣案之G-PLUS廠牌手│
│    │        │              │            │三級毒品罪  │機壹具（含門號○九一│
│    │        │              │            │            │0000000號SIM │
│    │        │              │            │            │卡壹張）、記帳單壹張│
│    │        │              │            │            │均沒收；未扣案之販賣│
│    │        │              │            │            │毒品所得新臺幣參佰參│
│    │        │              │            │            │拾參元沒收，如全部或│
│    │        │              │            │            │一部不能沒收時，以其│
│    │        │              │            │            │財產抵償之。        │
├──┼────┼───────┼──────┼──────┼──────────┤
│ 五 │林易申  │販賣第三級毒品│333元       │毒品危害防制│甲○○販賣第三級毒品│
│    │        │愷他命1 包    │            │條例第4 條第│，處有期徒刑壹年肆月│
│    │        │              │            │3 項之販賣第│。扣案之G-PLUS廠牌手│
│    │        │              │            │三級毒品罪  │機壹具（含門號○九一│
│    │        │              │            │            │0000000號SIM │
│    │        │              │            │            │卡壹張）、記帳單壹張│
│    │        │              │            │            │均沒收；未扣案之販賣│
│    │        │              │            │            │毒品所得新臺幣參佰參│
│    │        │              │            │            │拾參元沒收，如全部或│
│    │        │              │            │            │一部不能沒收時，以其│
│    │        │              │            │            │財產抵償之。        │
├──┼────┼───────┼──────┼──────┼──────────┤
│ 六 │林易申  │販賣第三級毒品│334元       │毒品危害防制│甲○○販賣第三級毒品│
│    │        │愷他命1 包    │            │條例第4 條第│，處有期徒刑壹年肆月│
│    │        │              │            │3 項之販賣第│。扣案之G-PLUS廠牌手│
│    │        │              │            │三級毒品罪  │機壹具（含門號○九一│
│    │        │              │            │            │0000000號SIM │
│    │        │              │            │            │卡壹張）、記帳單壹張│
│    │        │              │            │            │均沒收；未扣案之販賣│
│    │        │              │            │            │毒品所得新臺幣參佰參│
│    │        │              │            │            │拾肆元沒收，如全部或│
│    │        │              │            │            │一部不能沒收時，以其│
│    │        │              │            │            │財產抵償之。        │
├──┼────┼───────┼──────┼──────┼──────────┤
│ 七 │綽號「曜│販賣第三級毒品│約2,500元   │毒品危害防制│甲○○販賣第三級毒品│
│    │」之成年│愷他命7 包    │            │條例第4 條第│，處有期徒刑壹年捌月│
│    │人      │              │            │3 項之販賣第│。扣案之G-PLUS廠牌手│
│    │        │              │            │三級毒品罪  │機壹具（含門號○九一│
│    │        │              │            │            │0000000號SIM │
│    │        │              │            │            │卡壹張）、記帳單壹張│
│    │        │              │            │            │均沒收；未扣案之販賣│
│    │        │              │            │            │毒品所得新臺幣貳仟伍│
│    │        │              │            │            │佰元沒收，如全部或一│
│    │        │              │            │            │部不能沒收時，以其財│
│    │        │              │            │            │產抵償之。          │
├──┼────┼───────┼──────┼──────┼──────────┤
│ 八 │綽號「少│販賣第三級毒品│1,400元     │毒品危害防制│甲○○販賣第三級毒品│
│    │威」之成│愷他命4 包    │            │條例第4 條第│，處有期徒刑壹年陸月│
│    │年人    │              │            │3 項之販賣第│。扣案之G-PLUS廠牌手│
│    │        │              │            │三級毒品罪  │機壹具（含門號○九一│
│    │        │              │            │            │0000000號SIM │
│    │        │              │            │            │卡壹張）、記帳單壹張│
│    │        │              │            │            │及販賣毒品所得新臺幣│
│    │        │              │            │            │壹仟肆佰元均沒收。  │
├──┼────┼───────┼──────┼──────┼──────────┤
│ 九 │綽號「葉│販賣第三級毒品│1,000元     │毒品危害防制│甲○○販賣第三級毒品│
│    │童」之成│愷他命3 包    │            │條例第4 條第│，處有期徒刑壹年伍月│
│    │年人    │              │            │3 項之販賣第│。扣案之G-PLUS廠牌手│
│    │        │              │            │三級毒品罪  │機壹具（含門號○九一│
│    │        │              │            │            │0000000號SIM │
│    │        │              │            │            │卡壹張）、記帳單壹張│
│    │        │              │            │            │及販賣毒品所得新臺幣│
│    │        │              │            │            │壹仟元均沒收。      │
└──┴────┴───────┴──────┴──────┴──────────┘

司法院資訊處製作；財團法人民間司法改革基金會備份。
